臺灣士林地方法院刑事判決　　　　　　　　　　　　　九十年度簡上字第一七九號
　　上　訴　人　乙○○
　　即　被　告
　　　　　　　　己　○
右上訴人即被告因妨害公務案件，不服本院中華民國九十年一月三十日九十年度簡字
第一二二一號第一審判決（聲請簡易判決處刑案號：九十年度偵字第六三二八號），
提起上訴，本院管轄之第二審合議庭判決如左：
    主  文
上訴駁回。
    事  實
一、乙○○於民國九十年六月十日凌晨零點三十分左右，酒後在台北市○○區○○路
    十五號前，與在附近擺設攤位的丁○為擺攤清洗用水的小事情發生爭執，進而毀
    損丁○攤位的電燈炮、酒瓶及生財器具（毀損部份未提告訴）。台北市政府警察
    局士林分局文林派出所警員丙○○、甲○○等五名員警據報依法執行職務前往處
    理二人的糾紛時，乙○○拒絕說明事發經過，員警於是要將乙○○帶回文林派出
    所製作筆錄時，乙○○竟基於妨害公務之犯意，以右手揮拳毆打丙○○左手臂，
    施強暴於執行職務的員警。而己○（即乙○○的太太）見狀，也基於妨害警員執
    行職務的犯意，伸手揮向在場員警丙○○，阻止乙○○被警察帶上巡邏車，並在
    被其後一步距離的警員甲○○出手阻止之際，以右手掌摑員警甲○○的左臉頰，
    施強暴於執行勤務的員警。
二、案經臺北市政府警察局士林分局移送臺灣士林地方法院檢察署檢察官偵查起訴。
    理  由
一、訊據上訴人即被告乙○○及己○都否認前述犯行，被告乙○○辯稱當時有三、四
    個警察抓他，他在中間，丙○○在左邊，右邊有另一員警，從頭到尾一直都把他
    抓住，都沒有放開，他沒有打警察；縱使他右手掙脫右邊員警，如何以右手揮拳
    毆打左側員警的左手臂。另外，他身高一七八公分，而丙○○約一六○公分，無
    往下揮拳之理等語。另上訴人即被告己○辯稱她當時剛好從淡水坐捷運回士林，
    正巧看見乙○○被員警捉住，所以在後面追喊有事好好講，不要這樣子，員警甲○○為阻止她追上，就從後面捉住她，導致她的左手腕及手臂扭傷，右肩及右上
    臂瘀傷，她才本能反應打過去，她不知打的是警察等語。
二、經查上訴人乙○○如何掙脫員警的逮捕而以右手毆打執行勤務警員丙○○，及上
    訴人己○如何毆打執行勤務警員甲○○的事實，業據證人丙○○及甲○○於偵查
    中（參見九十年七月二十四日偵查筆錄）及本院證述甚詳（參見本院九十一年一
    月三十日訊問筆錄）。核與證人丁○於本院訊問時證述：乙○○拿他們攤位的椅
    子來砸我的攤位，砸了我的電燈泡及做生意的工具，我的攤位全部毀損，警方過
    來時，乙○○還在砸，我沒有親眼看到他們拉扯，因為外面圍的很多，也有聽到
    叫喊有人打警察（參見本院九十一年一月三十日訊問筆錄）。及另一位證人戊○○於本院訊問時也證稱：那時王情緒較激動，警察要請王上車，王當時有拒絕的
    意思，警方才會強制王上車，在警員要拉王上偵防車時，己○有出手阻止，就在
    旁邊伸手揮向丙○○，警員要阻止他們，我有看到她出手揮過去警員的臉部（參
    見本院九十一年一月三十日訊問筆錄）情節相符。此外，從被告乙○○及證人丙○○、甲○○於本院訊問時所述當時有三、四位警察要抓乙○○上車，如非乙○○有反抗的行為，應無須動用三、四位警察合力帶乙○○上警車。另外，從證人
    即當時身穿警察制服的警員甲○○於本院訊問時證稱：﹁我一直在她旁邊，有跟
    她講因為人家要告她先生，所以必需請她先生出示證件，回派出所再說，我右手
    去抓她的肩膀，她就向左邊轉身用右手打我左臉﹂（參見本院九十一年一月三十
    日訊問筆錄）的事實來看，被告二人與警員都在偵防車旁邊，而且被告乙○○即
    將被三、四位警員拉上偵防車，而己○又自後方緊跟而來，又與警員甲○○只有
    一步之遠，豈有不知自後抓他的人以及她所打的人不是警察的道理。綜上所述，
    被告所辯各節，都是推卸責任之詞，不足採信。本件被告二人犯行的事證明確，
    均足以認定，應依法論罪科刑。
三、核被告乙○○、己○所為，均係犯刑法第一百三十五條第一項之妨害公務罪。原
    審以被告二人確有前述犯罪事實，而引用刑法第一百三十五條第一項、第四十一
    條第一項前段、罰金罰鍰提高標準條例第一條前段、第二條規定，各量處有期徒
    刑四月及三月，並均諭知易科罰金以三佰元折算一日，其認事用法及量刑均無不
    當，應予維持。被告上訴否認犯罪，指摘原判決不當，核非可採，其上訴為無理
    由，應予駁回。
據上論斷，應依刑事訴訟法第四百五十五條之一第一項、第三項、第三百六十八條，
判決如主文。
本案經檢察官施慶堂到庭執行職務
中        華        民        國    九十一    年    四    月  二十六    日
                              臺灣士林地方法院刑事第二庭
                                  審判長  法  官  洪  英  花
                                          法  官  王  梅  英
              法  官  李  建  忠
右正本證明與原本無異。
本件不得上訴。
                                          書記官  曾  韻  蒔
中        華        民        國    九十一    年    五    月    一      日
